【裁判字號】    98,審交訴,106
【裁判日期】    980911
【裁判案由】    業務過失致死
【裁判全文】
臺灣桃園地方法院刑事判決           98年度審交訴字第106號
公  訴  人  臺灣桃園地方法院檢察署檢察官
被      告  甲○○
上列被告因業務過失致死案件，經檢察官提起公訴（98年度偵字
第9619、14832 號），被告於本院準備程序進行中，就被訴事實
為有罪之陳述，經本院告知簡式審判程序意旨，並聽取公訴人及
被告之意見後，本院合議庭裁定改依簡式審判程序審理，茲判決
如下：
    主    文
甲○○從事業務之人，因業務上之過失致人於死，處有期徒刑壹
年。緩刑伍年。
    事實及理由
一、犯罪事實：甲○○係「上好通運有限公司」所僱用之司機，
    以駕駛營業用大客車為業，負責搭載學童上、下學，係從事
    駕駛業務之人，其於民國98年3 月24日17時許，駕駛牌照號
    碼為001-PP號營業用大客車，自桃園縣中壢市大崙國中出發
    ，欲搭載徐智康、曾芷軒、徐玉樹及徐鈺泰放學返家時，沿
    桃園市○○市○○路2 段由中壢市區往觀音方向行駛，而於
    同日17時13分許，行經桃園縣中壢市○○路○ 段642 號前，
    自該處路旁行駛向左迴車欲跨越該處屬禁止迴轉之路段往中
    壢方向行駛，其原應注意前後有無車輛，並應讓行進中之車
    輛優先通行，及在禁止迴轉之路段，不得迴車，且汽車迴車
    前，應暫停並看清無往來車輛通過始得迴轉，且應注意以斜
    紋線標示於路面之槽化線，係用以引導車輛駕駛人循指示之
    路線行駛，並禁止跨越，而依當時天候陰、日間自然光線、
    道路為柏油路面、乾燥而無缺陷、無障礙，視距良好等情形
    ，並無不能注意之情事，於劃有分向槽化線路段，由外側車
    道欲行迴轉，竟疏未注意左後方直行來車動態並讓其先行，
    致其迴轉時，適同向由郭建平騎乘牌照號碼761-BSB 號重型
    機車，沿中正路2 段往觀音方向行駛而來，亦疏未注意車前
    狀況及早採取安全措施，閃避不及與甲○○所駕駛之車輛發
    生碰撞，致郭建平受有雙側創傷性血氣胸、疑似內出血，肝
    之損傷等傷害，經送醫急救後仍因頭、胸鈍挫、擦傷併右股
    骨、踝股骨折，引發多重肋股骨折併氣血胸，延至同日19時
    許不治死亡。又甲○○於肇事後，於有偵查犯罪權限之機關
    未發覺犯罪前，即主動報案，停留現場，並向據報到場處理
    之桃園縣政府警察局中壢分局大崙派出所警員坦承為肇事人
    ，自首接受裁判。案經告訴人乙○○訴請桃園縣政府中壢分
    局報告臺灣桃園地方法院檢察署檢察官偵查後起訴。
二、證據名稱：
  (一)被告甲○○於偵查、本院審理時之自白。
  (二)告訴人乙○○於警詢、偵查時之指述。
  (三)證人徐玉樹、曾芷軒及徐智康於警詢、偵查時之證述。
  (四)被告甲○○駕照、牌照號碼為001-PP號營業大客車行照影
      本、道路交通事故調查報告表(一)、(二)、道路交通事故現場
      圖、天晟醫院診斷證明書、桃園縣政府警察局舉發違反道
      路交通管理事件通知單、臺灣省桃園縣區車輛行車事故鑑
      定委員會中華民國98年6 月12日桃縣行字第0985201973號
      函暨鑑定意見書、臺灣桃園地方法院檢察署檢驗報告書及
      相驗屍體證明書、相驗報告書、相驗筆錄各1 份、相驗照
      片12張、現場照片10張。
  (五)臺灣高等法院被告前案紀錄表1 份。
三、核被告所為，係犯刑法第276 條第2 項之業務過失致死罪。
    又被告於車禍發生後，於職司偵查機關未發覺其業務過失致
    死犯罪之前，即向前往處理之桃園縣政府警察局中壢分局大
    崙派出所警員承認為肇事人，自首接受裁判（見98年度偵字
    第9619號偵卷第9 頁），是其係對於未發覺之業務過失致死
    罪自首而受裁判，爰依刑法第62條前段減輕其刑。爰審酌被
    告並無前科，有臺灣高等法院被告前案紀錄表1 份在卷可參
    ，素行尚佳，其未遵守道路交通規則之過失程度非輕，並致
    被害人郭建平受有死亡之嚴重結果，兼衡被告已與被害人家
    屬達成調解、賠償損失（除強制險給付外，尚另外給付新臺
    幣255 萬元），此據被害人家屬乙○○於本院準備程序中陳
    述明確，且有調解書一份在卷可稽，及被告犯罪後坦承犯行
    ，態度良好且被害人與有過失等一切情狀，量處如主文所示
    之刑，並諭知易科罰金之折算標準。末查，被告前未曾因故
    意犯罪受有期徒刑以上刑之宣告，有前開被告前案紀錄表在
    卷足稽，其因駕車疏失，致罹刑典，惟事後已與被害人家屬
    達成調解，經此刑之宣告，應知所警惕而無再犯之虞，本院
    因認所宣告之刑以暫不執行為適當，爰併予宣告緩刑5 年，
    以勵自新。
四、應適用之法條：刑事訴訟法第299 條第1 項前段、第273 條
    之1 第1 項、第310 條之2 、第454 條第1 項，刑法第276
    條第2 項、第62條前段、第74條第1 項第1 款，刑法施行法
    第1 條之1 第1 項、第2 項前段。
本案經檢察官丁俊成到庭執行職務。
中    華    民    國    98    年     9    月    11    日
                  刑事庭   法  官     林靜梅
以上正本證明與原本無異。
如不服本判決應於收受判決後10日內向本院提出上訴書狀，並應
敘述具體理由。其未敘述上訴理由者，應於上訴期間屆滿後20日
內向本院補提理由書 (均須按他造當事人之人數附繕本)「 切勿
逕送上級法院」。
                           書記官     鄭乃甄
中    華    民    國    98    年     9    月    11    日
附錄論罪法條：
刑法第276 條
因過失致人於死者，處2 年以下有期徒刑、拘役或2 千元以下罰
金。
從事業務之人，因業務上之過失犯前項之罪者，處5 年以下有期
徒刑或拘役，得併科3 千元以下罰金。


司法院資訊處製作；財團法人民間司法改革基金會備份。
